【裁判字號】    98,易,125
【裁判日期】    980219
【裁判案由】    違反家庭暴力防治法等
【裁判全文】
臺灣彰化地方法院刑事判決               98年度易字第125號
公  訴  人  臺灣彰化地方法院檢察署檢察官
被      告  甲○○
上列被告因違反家庭暴力防治法等案件，經檢察官提起公訴（97
年度偵字第11433號），本院依簡式審判程序審理，判決如下：
    主  文
甲○○違反法院依家庭暴力防治法第十四條所為禁止實施家庭暴
力行為之民事通常保護令裁定，處拘役伍拾日，如易科罰金，以
新臺幣壹仟元折算壹日，緩刑年，緩刑期內付保護管束。
    事  實
一、甲○○係乙○○之夫，二人間具有家庭暴力防治法第3條第1
    款所定之家庭成員關係。甲○○曾於民國（下同）97年3月4
    日經臺灣地方法院以98年度家護字第83號民事通常保護令裁
    定令其不得對乙○○實施身體或精神上不法侵害之行為，且
    不得對乙○○為騷擾行為，該保護令之有效期間為1年。上
    開民事通常保護令，並經送達予甲○○收受。詎甲○○明知
    前開通常保護令之內容，竟仍基於違反上開民事通常保護令
    之犯意，於97年12月29日16時許起，至同日22時止，在其位
    於彰化縣和美鎮○○路81巷55弄6號住處，大量飲酒後，以
    『幹你娘』等穢語辱罵乙○○，並以『我要放火燒了房子，
    要死大家一起死』、『如果我被抓去關，出來會死人』等語
    恐嚇乙○○，使乙○○心生畏懼，且致生危害於安全，而違
    反法院所為之上述裁定。經乙○○報警，於同日22時許，由
    警前往上址當場逮捕甲○○。
二、案經彰化縣警察局和美分局移送台灣苗栗地方法院檢察署檢
    察官偵查起訴。
    理  由
一、本件被告所犯係死刑、無期徒刑、最輕本刑為3 年以上有期
    徒刑以外之罪，其於準備程序就前揭被訴事實為有罪之陳述
    ，經受命法官告知簡式審判程序之旨，並聽取其與公訴人之
    意見後，本院認無不得或不宜改依簡式審判程序進行之處，
    爰依刑事訴訟法第273 條之1 第1 項、第284 條之1 ，裁定
    本案由受命法官獨任進行簡式審判程序，合先敘明。
二、上開事實，業經被告甲○○於本院審理時，坦承不諱，核與
    證人乙○○、陳建智於警詢、偵查中證述之情節相符，並有
    本院98年度家護字第83號民事通常保護令、呼氣酒精濃度測
    試單各乙紙在卷可稽，足徵被告之自白確與事實相符。本件
    事證明確，被告違反保護令、恐嚇危害安全之犯行，均堪認
    定。
三、按本院97年度家護字第83號民事通常保護令，係依據家庭暴
    力防治法第14條第1項規定所為之裁定；且按家庭暴力防治
    法所稱家庭暴力，係指家庭成員間實施身體或精神上不法侵
    害之行為。所稱家庭暴力罪，係指家庭成員間故意實施家庭
    暴力行為而成立其他法律所規定之犯罪。家庭暴力防治法第
    2條第1款、第2款分別定有明文。本件被告為乙○○之夫，
    二人間具有家庭暴力防治法第3條第1款之配偶家庭成員關係
    。是核被告所為，係犯家庭暴力防治法第61條第1款、第2款
    之違反保護令罪、刑法305條之恐嚇危害安全罪，且為家庭
    暴力防治法第2條第2款所定之家庭暴力罪。被告一行為而觸
    犯上開二罪，係數罪名，屬想像競合，應從一重違反保護令
    罪處斷。爰審酌被告犯罪之動機、目的、手段、所生危害，
    且被害人乙○○、陳建智均於偵查中表示願給被告一次機會
    ，暨犯罪後坦承犯行，態度尚屬良好等一切情狀，量處如主
    文所示之刑，並諭知易科罰金之折算標準。次查被告未曾因
    故意犯罪受有期徒刑以上刑之宣告，有台灣高等法院被告全
    國前案紀錄表附卷可稽，其因一時失慮致罹刑章，並因本案
    業經羈押16日，經此科刑教訓，當已足資警惕，應無再犯之
    虞，本院參酌右揭量刑應斟酌事項，因認前所宣告之刑，以
    暫不執行為適當，爰併予宣告緩刑三年，以啟自新。另依家
    庭暴力防治法第三十八條第一項規定，併諭知於緩刑期內付
    保護管束。
據上論斷，應依刑事訴訟法第273條之1第1項、第299條第1項前
段，家庭暴力防治法第61條第1款、第2款、第38條第1項，刑法
第11條前段、第305條、第41條第1項前段、第55條前段、第74條
第1項第1款，刑法施行法第1條之1第1項、第2項前段，判決如主
文。
本案經檢察官王元郁到庭執行職務。
中    華    民    國    98    年    2    月    19    日
                  刑事第四庭         法  官  姚銘鴻
以上正本證明與原本無異。
如不服本判決應於收受判決後10日內向本院提出上訴書狀，並應
敘述具體理由；其未敘述上訴理由者，應於上訴期間屆滿後20日
內向本院補提理由書（均須按他造當事人之人數附繕本）「切勿
逕送上級法院」。
告訴人或被害人對於判決如有不服具備理由請求檢察官上訴者，
其上訴期間之計算係以檢察官收受判決正本之日期為準。
中    華    民    國    98    年    2    月    19    日
                                     書記官  郭佳雯
附錄本案論罪科刑法條全文：
家庭暴力防治法第61條
違反法院依第 14 條第 1 項、第 16 條第 3 項所為之下列裁定
者，為本法所稱違反保護令罪，處3年以下有期徒刑、拘役或科
或併科新臺幣10萬元以下罰金：
一、禁止實施家庭暴力。
二、禁止騷擾、接觸、跟蹤、通話、通信或其他非必要之聯絡行
為。
三、遷出住居所。
四、遠離住居所、工作場所、學校或其他特定場所。
五、完成加害人處遇計畫。
家庭暴力防治法第38條
犯家庭暴力罪或違反保護令罪而受緩刑之宣告者，在緩刑期內應
付保護管束。
法院為前項緩刑宣告時，得命被告於付緩刑保護管束期間內，遵
守下列一款或數款事項：
一、禁止實施家庭暴力。
二、禁止對被害人為騷擾、接觸、跟蹤、通話、通信或其他非必
要之聯絡行為。
三、遷出被害人之住居所。
四、遠離下列場所特定距離：被害人之住居所、學校、工作場所
或其他被害人或其特定家庭成員經常出入之特定場所。
五、完成加害人處遇計畫。
六、其他保護被害人或其特定家庭成員安全之事項。
法院依前項第 5 款規定，命被告完成加害人處遇計畫前，得準用
第 14 條第 2 項規定。
法院為第 1 項之緩刑宣告時，應即通知被害人及其住居所所在地
之警察機關。
受保護管束人違反第 2 項保護管束事項情節重大者，撤銷其緩刑
之宣告。
中華民國刑法第305條
（恐嚇危害安全罪）
以加害生命、身體、自由、名譽、財產之事，恐嚇他人致生危害
於安全者，處2年以下有期徒刑、拘役或3百元以下罰金。


司法院資訊處製作；財團法人民間司法改革基金會備份。
